【裁判字號】    97,審易,1896
【裁判日期】    971013
【裁判案由】    毒品危害防制條例
【裁判全文】
臺灣高雄地方法院刑事判決            97年度審易字第1896號
公  訴  人  臺灣高雄地方法院檢察署檢察官
被      告  甲○○
                    （另案
上列被告因毒品危害防制條例案件，檢察官提起公訴（97年度毒
偵字第6054號）後，聲請改依協商程序而為判決，本院判決如下
：
    主  文
甲○○施用第二級毒品，累犯，處有期徒刑肆月，如易科罰金，
以新臺幣壹仟元折算壹日；又施用第二級毒品，累犯，處有期徒
刑肆月，如易科罰金，以新臺幣壹仟元折算壹日，扣案之玻璃球
壹個沒收，扣案之第二級毒品甲基安非他命壹包（驗前淨重零點
壹肆玖公克，驗餘淨重零點壹肆柒公克，含包裝袋壹只）沒收銷
燬之。應執行有期徒刑陸月，如易科罰金，以新臺幣壹仟元折算
壹日，扣案之玻璃球壹個沒收，扣案之第二級毒品甲基安非他命
壹包（驗前淨重零點壹肆玖公克，驗餘淨重零點壹肆柒公克，含
包裝袋壹只）沒收銷燬之。
    事實及理由
一、犯罪事實：甲○○前於民國93年間，因施用毒品案件，經本
    院以93年度毒聲字第818 號裁定送觀察、勒戒後，因認無繼
    續施用毒品之傾向，於93年7 月8 日釋放出所，並經臺灣高
    雄地方法院檢察署檢察官以93年度毒偵字第1448號、第2710
    號為不起訴處分確定；於94年間，因竊盜案件，經本院以94
    年度易字第1947號判處有期徒刑10月，經上訴臺灣高等法院
    高雄分院以95年度上易字第551 號繫屬，末因撤回上訴而確
    定；又因施用毒品案件，經本院以95年度簡字第1359號判決
    判處有期徒刑6 月確定，上開二罪之刑由本院以95年度聲字
    第4103號裁定合併定其應執行有期徒刑1 年2 月確定，嗣因
    中華民國九十六年罪犯減刑條例施行，由本院以96年度聲減
    字第1337號裁定減刑並定其應執行有期徒刑6 月確定，於96
    年7 月16日因徒刑執行完畢出監。詎其仍不知悔改，未戒除
    毒癮，竟基於施用第二級毒品甲基安非他命之犯意，分別於
    為下列犯行：
 (一) 於97年5 月20日，在高雄縣燕巢鄉○○路27巷9 號住處，以
    用玻璃球燒烤吸食煙霧之方式，施用第二級毒品甲基安非他
    命1 次，嗣於97年5 月20日中午12時10分許，因另涉犯竊盜
    案件為警查獲，並經得其同意，採集其尿液檢驗，結果呈甲
    基安非他命陽性反應。
 (二) 97年7 月10日上午8 時許，在高雄縣燕巢鄉○○路27巷9 號
    住處，以用吸食器玻璃球燒烤吸食煙霧之方式，施用第二級
    毒品甲基安非他命1 次，嗣於97年7 月10日下午5 時30分許
    ，在高雄縣燕巢鄉○○路與瓊興路口，為警發現其形跡可疑
    而對其盤查，當場扣得第二級毒品安非他命1 包（驗前淨重
    0.149 公克，驗餘淨重0.147 公克，含包裝袋1 只）、吸食
    器玻璃球1 個，並經得其同意，採集其尿液檢驗，結果呈甲
    基安非他命陽性反應。
二、證據：
    事實(一)：
    1.臺灣檢驗科技股份有限公司KＺ000000000000號濫用藥物尿
      液檢驗報告；
    2.高雄縣政府警察局岡山分局燕巢分駐所偵辦毒品案件嫌犯
      尿液採證檢體對照表；
    3.被告之自白。
    事實(二)：
    1.臺灣檢驗科技股份有限公司KＺ000000000000號濫用藥物尿
      液檢驗報告
    2.高雄縣政府警察局岡山分局燕巢分駐所毒品案件嫌犯尿液
      採證檢驗對照表；
    3.扣案之玻璃球、甲基安非他命1 小包；
    4.被告之自白。
三、本件被告業已認罪，並經辯護人協助下與檢察官於審判外達
    成協商之合意，渠等合意內容為：被告願受科刑範圍如主文
    所載。經核被告所為，係犯毒品危害防制條例第10條第2 項
    之施用第二級毒品罪，且上開協商合意內容，並無刑事訴訟
    法第455 條之4 第1 項所列不得認罪協商之情形，本件既經
    檢察官聲請改依協商程序而為判決，本院爰不經言詞辯論，
    於協商合意範圍內為協商判決。扣案之晶體1 包（驗前淨重
    0.149 公克，驗餘淨重0.147 公克，含包裝袋1 只），為甲
    基安非他命無訛，此有高雄醫學大學附設中和紀念醫院97年
    9 月29日檢驗報告附卷可稽，應依毒品危害防制條例第18條
    第1 項前段諭知沒收銷燬之；扣案之玻璃吸食器1 只，為被
    告所有用以施用第二級毒品罪之器具，經被告自承在卷（本
    院卷第22頁），應依刑法第38條第1 項第2 款，附此敘明。
四、應適用之法條：刑事訴訟法第455 條之4 第2 項、第455 條
    之8 、第454 條第2 項，毒品危害防制條例第10條第2 項、
    第18條第1 項前段，刑法第11條、第47條第1 項、第38條第
    1 項第2 款、第41條第1 項前段、第51條第5 款。
五、協商判決除有刑事訴訟法第455 條之4 第1 項第1 款於本訊
    問程序終結前，被告撤銷協商合意或檢察官撤回協商聲請者
    ；第2 款被告協商之意思非出於自由意志者；第4 款被告所
    犯之罪非第455 條之2 第1 項所得以協商判決者；第6 款被
    告有其他較重之裁判上一罪之犯罪事實者；第7 款法院認應
    諭知免刑或免訴、不受理者情形之一，及違反同條第2 項「
    法院應於協商合意範圍內為判決；法院為協商判決所科之刑
    ，以宣告緩刑或2 年以下有期徒刑、拘役或罰金為限」等情
    形外，不得上訴。
六、如不服本件判決，得自收受判決送達之日起10日內，向本院
    提出上訴書狀，上訴於第二審法院。
本案經檢察官王朝弘到庭執行職務。
中    華    民    國    97    年    10    月    13    日
                  刑事第七庭  法  官  蔡書瑜
以上正本證明與原本無異。
如不服本判決，應於收受送達後10日內向本院提出上訴書狀。
中    華    民    國    97    年    10    月    16    日
                              書記官  周美
附錄法條
毒品危害防制條例第10條
施用第一級毒品者，處 6 月以上 5 年以下有期徒刑。
施用第二級毒品者，處 3 年以下有期徒刑。


司法院資訊處製作；財團法人民間司法改革基金會備份。
